【裁判字號】    90,易,635
【裁判日期】    901009
【裁判案由】    贓物
【裁判全文】
臺灣雲林地方法院刑事判決                            九十年度易字第六三五號
    公  訴  人  臺灣雲林地方法院檢察署檢察官
    被      告  甲○○
右列被告因贓物案件，經檢察官提起公訴（九十年度偵字第二九五四號），本院判決
如左：
    主  文
甲○○故買贓物，處拘役拾日，如易科罰金，以佰元折算壹日。
    事  實
一、甲○○於民國八十九年十一月十五日下午，在南投縣草屯鎮虎山國小工地，明知
    綽號「志榮」（台語，起訴書誤載為「志恆」）之不詳姓名年籍之人持有之國際
    牌ＧＤ五二型手機一支係屬來路不明之贓物（該手機原為乙○○持有，於八十九
    年十月二十三日凌晨，在雲林縣北港鎮○○里○○路五二之一號「嘉雲電子通信
    有限公司」店內失竊），竟以新台幣（下同）三千元之代價，向該「志榮」之人
    買受使用。嗣於同年十一月二十三日，甲○○持至乙○○上開店內購買配件時，
    為乙○○之妻發現而報警查獲。
二、案經雲林縣警察局北港分局報告臺灣雲林地方法院檢察署檢察官偵查起訴。
    理  由
一、被告甲○○坦承於上開時地購買手機之情，惟矢口否認有何犯行，辯稱：伊不知
    道是該手機是贓物云云。然查：上開手機原為乙○○經營之「嘉雲電子通信有限
    公司」所有，係屬準備販售之物，於八十九年十月二十三日凌晨遭竊，而於八十
    九年十一月二十三日被告持以向乙○○之妻購買手機電池配件等物，經輸入號碼
    發現該手機確實是乙○○遭竊之物等事實，為證人乙○○於警訊及本院審理中證
    述甚詳，並有該手機之商品保證書在卷足稽。又一般手機內電池拿出來即可看見
    一標籤，該標籤是用來辨識手機的來源，標籤號碼為手機的身分證號碼，該標籤
    若經撕去就沒有辦法辨識來源，除非是在待機狀態，輸入「米井０六井」號碼，
    才會顯示原廠號碼，而得辨識來源，且該手機於當時之價格約為八、九千元，被
    告持該手機前往購買配件時，手機看起來是新品，狀況良好，沒有任何刮傷或損
    傷，惟標籤已被撕掉，手機內並無電池等情，為證人乙○○證稱明確，則該手機
    既屬新品，手機內又無電池，被告復自承購買時在現場有拆開手機等語，顯見被
    告於購買時已檢視該手機之狀況，明知顯示來源之標籤已遭人撕去，其內心已知
    該手機係屬來源不明，堪可認定。且該新品手機竟無其他配件搭配，被告又以低
    於原定市價五、六千元之代價即可買受，販售之人又是被告所不熟識之人，亦非
    以販售手機為業之人，此亦均足認被告於購買之時，已知該手機當屬贓物無疑。
    況被告於本院九十年易字第三四八號被訴竊取上開手機之刑事案件審理中，已二
    次坦承伊係犯故買贓物罪而非竊盜罪，有該卷宗附卷可明，被告於本案審理中另
    辯稱未為上開自白云云，又辯稱：去買電池時才拆開手機云云，均無可取。此外
    ，復有該手機之照片、贓物領據各一份在卷可參，本件事證明確，被告所辯顯係
    卸責之詞，不足為信，其犯行堪以認定，自應依法論科。
二、核被告所為，係犯刑法第三百四十九條第二項之故買贓物罪。爰審酌被告犯後矢
    口否認犯行，飾詞狡辯，並無悔意，供詞反覆不定，足見品行不端，惟該手機之
    價格非鉅，犯罪情節非重等一切情狀，量處如主文所示之刑，並諭知易科罰金之
    折算標準。
三、按九十年一月十日經總統公佈之刑法第四十一條第一項規定：「犯最重本刑為五
    年以下有期徒刑以下之刑之罪，而受六個月以下有期徒刑或拘役之宣告，因身體
    、教育、職業、家庭之關係或其他正當理由，執行顯有困難者，得以一元以上三
    元以下折算一日，易科罰金，但確因不執行所宣告之刑，難收矯正之效，或難以
    維持法秩序者，不在此限。」，並於同年月十二日生效施行，被告於行為後法律
    有變更，裁判時之法律較有利於行為人，自應適用裁判時法律，附此敘明。
據上論斷，應依刑事訴訟法第二百九十九條第一項前段，刑法第二條第一項前段、第
三百四十九條第二項、第四十一條第一項前段，罰金罰鍰提高標準條例第一條前段、
第二條，判決如主文。
中      華      民      國      九十      年      十      月      九    日
                                        臺灣雲林地方法院刑事第一庭
                                            法  官  侯  廷  昌
右正本證明與原本無異。
如不服本判決，應於判決送達後十日內向本院提出上訴狀( 應附繕本 )。
                                            書記官  李  清  龍
中      華      民      國      九十      年      十      月      九    日
中華民國刑法第三百四十九條
收受贓物者，處三年以下有期徒刑、拘役或五百元以下罰金。
搬運、寄藏、故買贓物或為擔保者，處五年以下有期徒刑、拘役或科或併科一千元以
下罰金。
因贓物變得之財物，以贓物論。


司法院資訊處製作；財團法人民間司法改革基金會備份。
